臺灣臺南地方法院刑事判決　　　　　　　　　　　九十一年度南簡上字第一九六號
　　上　訴　人　乙○○
　　即　被　告
　　　　　　　　甲○○
右列上訴人等因賭博案件，不服本院新市簡易庭九十一年度新簡字第二二九號中華民
國九十一年七月十六日第一審判決（聲請案號：九十一年度偵字第六五一號），提起
上訴，本院管轄之第二審合議庭判決如左：
    主  文
上訴駁回。
甲○○緩刑貳年。
    事  實
一、乙○○明知未依電子遊戲場業管理條例之規定，向主管機關辦理電子遊戲場業之
    營利事業登記者，不得經營電子遊戲場業，竟基於常業賭博之犯意，自民國九十
    年六月一日起，在台南縣永康市○○路五○三號「高賓釣蝦場」公眾得出入之場
    所，擺設如附表所示之電動賭博機具共計二十五台，以供不特定人前往賭博財物
    ，其賭博方式係參與賭博之人，每投注新台幣（下同）一百元，機具上即可開出
    一百分、五百分或一千分（一比一、一比五、一比十等比例），並由賭客在上開
    電動玩具押注，如押中者，可在該電動賭博機具內以預設之程式賠付若干倍數之
    分數，再依累積之分數以同一比例兌換現金；未押中者，機具上之分數則依押注
    之分數自動消失，賭資即落入機匣內，歸乙○○取得，並藉此射倖之賭博方式計
    算輸贏，而恃此維生。又黃忠聰為分擔其勞務，乃自上開時間起，以月薪二萬元
    之代價，僱請甲○○擔任開分員之工作，負責機台之開分及兌換現金，甲○○亦
    藉此薪資所得維生。嗣於九十一年一月九日晚上九時三十分許，適有賭客黃世霖
    （業經本院新市簡易庭判處罰金二千元確定）在上開場所把玩電動賭博機具５Ｐ
    Ｋ後，以所贏得之積分六千分向甲○○兌換現金一千二百元之際，為警當場查獲
    ，並扣得如附表所示之電動賭博機具二十五台（含ＩＣ板二十五塊）及賭資一千
    二百元。
二、案經臺南縣警察局永康分局報請臺灣臺南地方法院檢察署檢察官聲請簡易判決處
    刑。
    理  由
一、訊據被告乙○○固不否認在「高賓釣蝦場」之公眾得出入之場所，擺設如附表所
    示之電動賭博機具共計二十五台，供不特定人賭博財物，並僱用被告甲○○為開
    分員，另被告甲○○亦不否認受僱於被告乙○○，並負責機台之開分及兌換現金
    工作等情，然均辯稱係因釣蝦場生意不好，才自九十年十一月間開始擺設賭博性
    電玩云云。惟查，右揭犯行業據被告乙○○、甲○○迭於警詢、偵查中供承不諱
    ，被告乙○○供述：「（問：你經營賭博性電玩有多久時間？每日營業額多少？
    ）大約半年多（六、七月開始經營）。大約五、六千元．．．」等語，被告甲○
    ○則供述：「．．．我在該處已上班半年之久，電玩店開多久我不清楚」等語（
    詳見九十一年一月十日警詢筆錄），再觀諸被告乙○○、甲○○所提出之上訴理
    由書中，亦均未提及係自九十年十一月始行擺設賭博性電玩，而僅說明扣案之電
    動玩具均係中古機具，價值非高等情，堪認被告乙○○、甲○○上開所辯，無非
    臨訟卸責之詞，不足採信。此外，並有當場查獲之賭客黃世霖於警詢中之供述、
    扣案如附表所示電動玩具二十五台及賭資一千二百元可資佐證，是本件事證明確
    ，被告二人之犯行均堪認定，自應依法論科。
二、按被告乙○○在上開「高賓釣蝦場」設置電動賭博機具供人賭博財物，所擺設之
    電動賭博機具多達二十五台，顯係以電動賭博機具之收入為其主要之收入，並藉
    此營利為生；另被告甲○○受僱擔任開分等工作，已參與賭博構成要件之行為，
    核其二人所為，均係犯刑法第二百六十七條之常業賭博罪。又被告乙○○未依規
    定辦理營利事業登記而經營電子遊戲場業，核其所為，係違反該條例第十五條之
    規定，應依同條例第二十二條之規定論處。又被告乙○○、甲○○間就上開常業
    賭博犯行，互有犯意聯絡及行為分擔，均為共同正犯。又被告乙○○所犯上開常
    業賭博罪及違反電子遊戲場業管理條例罪間，有方法目的之牽連關係，為牽連犯
    ，應依刑法第五十五條之規定從一重之常業賭博罪處。原審以被告二人犯行明確
    ，依電子遊戲場業管理條例第二十二條，刑法第二十八條、第二百六十七條、第
    二百六十六條第二項、第五十五條、第四十一條第一項前段，罰金罰鍰提高標準
    條例第一條前段、第二條之規定，並審酌被告二人犯罪之情節輕重等一切情狀，
    分別量處被告乙○○、甲○○有期徒刑六月及三月，並均諭知易科罰金之折算標
    準。且將扣案之賭博性電玩機具二十五台（含ＩＣ板二十五塊）及賭資一千二百
    元，依法宣告沒收。本院經核原判決認事用法及量刑，均無不合。上訴意旨猶執
    前詞指摘原判決不當，為無理由，應予駁回。末查被告甲○○年僅十九歲，思慮
    欠週，致罹刑章，惟犯後供承賭博犯行，頗具悔意，且前未曾受有期徒刑以上刑
    之宣告，有臺灣高等法院被告全國前案紀錄表在卷可憑，其經此教訓後，應知所
    警惕，信無再犯之虞，本院因認所宣告之刑以暫不執行為適當，併諭知緩刑二年
    ，以啟自新。
據上論斷，應依刑事訴訟法四百五十五條之一第一項、第三項、第三百六十八條，刑
法第七十四條第一款，判決如主文。
中      華      民      國    九十一    年      十二      月    九      日
                              臺灣臺南地方法院刑事第三庭
                                  審判長法  官  陳振謙
                                        法  官  陳忠鎣
                                        法  官  孫淑玉
右正本證明與原本無異。
本件不得上訴。
                                        書記官  陳月珍
中      華      民      國    九十一    年      十二      月    九      日
附表：
┌──┬────────┬────────────┬──────────┐
│編號│電動機具名稱    │   數  量（台）         │備    註        │
├──┼────────┼────────────┼──────────┤
│一  │５ＰＫ          │    九台                │                    │
├──┼────────┼────────────┼──────────┤
│二  │東方之珠        │    一台                │                    │
├──┼────────┼────────────┼──────────┤
│三  │金牌獅王        │    二台                │                    │
├──┼────────┼────────────┼──────────┤
│四  │皇家霹靂馬      │    三台                │                    │
├──┼────────┼────────────┼──────────┤
│五  │金錢豹          │    二台                │                    │
├──┼────────┼────────────┼──────────┤
│六  │滿貫大享        │    五台                │                    │
├──┼────────┼────────────┼──────────┤
│七  │羅宋│    二台                │                    │
├──┼────────┼────────────┼──────────┤
│八  │紅白勝利        │    一台                │                    │
├──┼────────┴────────────┴──────────┤
│合計│二十五台（內含ＩＣ板二十五塊）                                  │
└──┴────────────────────────────────┘
